臺灣臺南地方法院刑事判決　　　　　　　　　　　　　九十三年度易字第六五號
　　公　訴　人　台灣台南地方法院檢察署檢察官
　　被　　　告　壬○○
右列被告因竊盜等案件，經檢察官提起公訴（九十三年度偵字第六五四七四號），暨
檢察官併案審理（九十三年度偵緝字第七七八號、九十三年度偵緝字第七七九號、九
十三年度偵緝字第八八０號、九十三年度偵字第一０七五五號），被告就犯罪事實為
有罪之陳述，經本院裁定進行簡式審判程序後，判決如左：
    主  文
壬○○連續夜間侵入有人居住之建築物竊盜，累犯，處有期徒刑壹年陸月，並應於刑
之執行前，令入勞動場所強制工作參年。又故買贓物，累犯，處有期徒刑月，應執
行有期徒刑壹年捌月，並應於刑之執行前，令入勞動場所強制工作年。
    事  實
一、壬○○曾於民國九十一年間，因竊盜案件，經台灣高等法院台南分院以九十一年
    度上易字第七三六號判處有期徒刑十月確定，甫於九十二年九月十九日執行完畢
    ，猶不知悔改，竟基於意圖為自己不法所有之概括犯意，並分別與王梓庭、綽號
    「明仔」之年籍姓名不詳之成年男子共同基於意圖為自己不法所有之犯意聯絡及
    行為分擔，先後於附表編號(一)、(二)、(四)、(十)所示之時間、地點，以如附表所示之
    犯罪手法，竊取如附表所示甲○○等人所有如附表所示之財物，其中壬○○於九
    十三年三月八日下午一時許，由大門侵入庚○○○位於台南縣永康市○○街三七
    巷二六號住戶內，著手行竊之際，因住戶發覺，未及竊取物品而逃逸；於九十三
    年九月二十五日凌晨一時許，夥同綽號「明仔」、「阿婆」之成年男子，侵入己○○無人看守之位於台南市○○路○段二四九巷二十號工廠內準備行竊時，因己○○發現持棍追打，乃逃逸，均未得手。另壬○○於九十三年六月八日，在台南
    縣新市鄉社內村一小廟旁，明知外號「炮仔」之年籍姓名不詳男子所持有之引擎
    號碼ＲＬ一三二四三九號未懸掛車牌之機車（該機車車牌號碼為ＺＶＦ—三０一
    號，係屬詹景清所有，於九十三年六月六日在台南縣新市鄉第十公墓失竊），係
    來歷不明之贓物，卻仍以新台幣（下同）一萬元之價格故買之。嗣先後：於九十
    三年四月五日因王李連招見壬○○、王梓庭形跡可疑，遂即請林燕福記下壬○○
    、王梓庭所騎乘機車之車牌號碼並報警；於九十三年四月十四日經被害人蘇憲國
    人發現壬○○、王梓庭行竊而報警查獲；又子○○、庚○○○分別於九十三年二
    月二十一日、三月八日物品被竊後報警，經警採取現場遺留指紋，並送請內政部
    警政署刑事警察局鑑定指紋；九十三年六月二十日經陳豐茂當場發現壬○○行竊
    而報警，經警循線查獲上情。
二、案經臺南市警察局第三分局報告臺灣臺南地方法院檢察署檢察官偵查起訴及臺南
    縣警察局善化分局、臺南縣警察局永康分局、臺南市警察局第三分局報告臺灣臺
    南地方法院檢察署檢察官函請併案審理。
    理  由
一、本件被告壬○○所犯均為死刑、無期徒刑或最輕本刑為三年以上有期徒刑以外之
    罪，其於準備程序中就被訴事實為有罪之陳述，經法官告知簡式審判程序之旨，
    並聽取公訴人之意見後，爰依刑事訴訟法第二百七十三條之一第一項規定，裁定
    由受命法官獨任進行簡式審判程序，合先敘明。
二、右揭犯罪事實，迭據被告壬○○於警詢、偵查及本院審理時坦承不諱，核與被害
    人甲○○、丁○○、丙○○、子○○、庚○○○、戊○○、辛○○、寅○○、乙○○及己○○等人於警詢或偵查中指訴之情節大致相符，並據證人孔褚錦雲、王
    李連招、林燕福、蘇憲國、癸○○及陳豐茂於警詢、偵查時證述無訛。此外，並
    有金飾兌入登記簿影本、臺南縣警察局善化分局九十三年度港刑字第七０號扣押
    書、贓物認領保管單（以上見該警局善警刑字第九三００００九六八號警卷第二
    六至二八頁）、台南市警察局第三分局贓物認領保管單二紙、車輛車牌失竊作業
    查獲車輛認可資料一紙（見該局南市警三刑偵字第九三０００００二一一號警卷
    第三三至三五頁）、內政部警政署刑事警察局九十三年三月十日刑紋字第０九三
    ００四三六四八號、九十三年三月三十日刑紋字第０九三００六三六八一號鑑驗
    書（見台南縣警察局永康分局永警刑字第０九三０００二三九六號警卷第五至八
    頁、第十四至十七頁）、台南市警察局第三分局扣押證明書一紙、贓物認領保管
    單二紙、車輛竊盜車牌失竊資料個別查詢報表—查詢車輛認可資料二紙、尋獲通
    報單一紙（見該局南市警三刑偵字第三七五號警卷第七至十二頁）、臺南市警察
    局第三分局贓物認領保管單、台南縣警察局車輛協尋電腦輸入單、車輛車牌失竊
    作業—查獲車輛認可資料各二紙（見台南市警察局第三分局南市警三刑偵字第０
    九三０００００七０五號警卷第十三至十五頁、十七至十九頁）及照片數幀附卷
    可稽，復有被告行竊得手之行動電話（已發還被害人甲○○）、行竊所得白鐵廢
    料約四十公斤（已發還被害人丙○○）、行竊所得之重機車三輛（已發還被害人
    丁○○、辛○○、寅○○）、輕機車一輛（已發還被害人代理人癸○○）及電鑽
    一支（已發還被害人戊○○）等物扣案可資佐證。綜上所查，被告自白核與事實
    相符，本件事證明確，被告犯行洵堪認定。
三、按刑法第三百二十一條第一項第二款所謂「門扇」專指門戶而言，應屬狹義之分
    隔住宅或建築物內外之間之出入口大門而言。而所謂「其他安全設備」，指門扇
    牆垣以外，依通常觀念足認防盜之一切設備而言；如門鎖、窗戶等是（台灣高等
    法院年法律座談會意見參照），本案被告於附表編號(一)、(二)所示犯罪時間，由
    被告把風，王梓庭翻越被害人甲○○位於台南縣安定鄉港口村三一九號住宅之窗
    戶，入內行竊，上開犯行自該當於本款毀越其他安全設備。次按同條第一款所謂
    有人居住之建築物，只須處於他人支配管領下而營居住生活狀態者，即足當之，
    至其名稱為何，則非所問。因此如營業用之工廠如有人居住或與有人居住之住宅
    相比鄰者，難謂非有人居住之建築物；如侵入無人居住之建築物，自不得以本款
    要件相繩（最高法院六十四年台上字第三一六四號判例參照）。本案被告於九十
    三年九月十日凌晨二時許，與綽號「明仔」之男子自乙○○所有台南市○○路○
    段二二０巷九十七號住宅後方工廠之鐵門縫隙入廠行竊，該工廠與住家相連接，
    有連接之鐵門可資相通乙節，為被害人乙○○於警詢時證述無訛，並有現場照片
    在卷可考（見台南市警察局第三分局南市警三刑偵字第０九三０００００七０五
    號警卷第十、十一頁），是被告此次犯行應該當於該款之夜間侵入有人居住之建
    築物。
四、核被告壬○○所為，係犯刑法第三百二十一條第一項第二款之加重竊盜既遂罪（
    附表編號(一)(二)部分）、第三百二十條第一項之竊盜既遂罪（附表編號(三)至(五)、(七)
    至(九)部分）、第三百二十條第三項、第一項竊盜未遂罪（附表編號(六)部分）第三
    百二十一條第一項第一款之加重竊盜既遂罪（附表編號(十)部分）、第三百二十一
    條第二項、第一項第四款之加重竊盜未遂罪（附表編號(十一)部分）、第三百四十九
    條第二項故買贓物罪。被告就上開犯罪事實(一)、(二)、(四)、(十)部分，分別與王梓庭
    、綽號「明仔」間，有犯意聯絡及行為分擔，俱為共同正犯。被告壬○○先後三
    次加重竊盜既遂、六次竊盜既遂、一次竊盜未遂、一次加重竊盜未遂之犯行，時
    間緊接，所犯均係構成要件相同之罪名，顯係基於概括犯意為之，應依刑法第五
    十六條連續犯之規定，從一刑度及情節較重之刑法第三百二十一條第一項第一款
    之夜間侵入有人居住之建築物竊盜罪論處，應加重其刑。又被告就犯罪事實(六)、
    (十一)部分，已著手於竊盜行為之實行而不遂，為刑法第二十五條之未遂犯，應依刑
    法第二十六條之規定，減輕其刑，並依刑法第七十一條第一項規定，先加後減。
    再被告就附表編號(一)、(二)普通竊盜罪部分，係以一竊盜行為竊取被害人甲○○及
    其兒子、妻子所有財物，係一行為觸犯數罪名，為想像競合犯，應從一重處斷。
    此外，被告所犯加重竊盜未遂罪與故買贓物罪二罪之間，犯意各別，行為互殊，
    應予分論併罰。另被告於附表編號(一)至編號(六)、編號(八)至編號(十一)所示之時間、地
    點，竊取他人財物之竊盜犯行部分，雖未據公訴人起訴，惟此部分犯行與業經起
    訴有罪部分之犯行，有連續犯裁判上一罪之關係，已如前述，且據檢察官函請併
    案審理，本院自得一併審理，附此敘明。末查，被告前於九十一年間，因竊盜案
    件，經台灣高等法院台南分院以九十一年度上易字第七三六號判處有期徒刑十月
    確定，甫於九十二年九月十九日執行完畢，有臺灣臺南地方法院檢察署刑案資料
    查註紀錄表及臺灣高等法院被告全國前案紀錄表各一份在卷可按，其於五年之內
    再犯本件有期徒刑以上之罪，為累犯，依法應加重其刑。爰審酌被告有如事實欄
    所載之前科素行，有前開臺灣臺南地方法院檢察署刑案資料查註紀錄表及臺灣高
    等法院被告全國前案紀錄表在卷足憑，甫於九十二年九月十九日執行完畢，猶不
    知悔改，時隔半年餘，即再犯本件竊盜犯行，並審酌其犯罪之動機、目的、手段
    、所生危害、智識程度、生活狀況、所竊財物價值及犯罪後坦承犯行態度尚佳等
    一切情狀，量處如主文所示之刑，以資懲儆。
五、查被告壬○○曾於九十一年間，因竊盜案件，經台灣高等法院台南分院以九十一
    年度上易字第七三六號判處有期徒刑十月確定，甫於九十二年九月十九日執行完
    畢，有前揭臺灣臺南地方法院檢察署刑案資料查註紀錄表及臺灣高等法院被告全
    國前案紀錄表附卷可憑，未及半年即連續再犯本件竊盜犯行共計高達十一次，其
    犯行至為頻繁，法紀觀念淡薄，顯有犯罪習慣，甚為灼然，單純刑罰制裁已難達
    成矯治目的，非施以保安處分無以為功，故而公訴蒞庭檢察官認被告有併予諭知
    強制工作，以資矯正之必要，尚屬可採，故依竊盜犯贓物犯保安處分條例第三條
    第一項第一款、第四條、第五條第一項前段之規定，併諭知被告於刑之執行前，
    令入勞動場所強制工作三年，以資矯治。
六、按告訴人之指訴，係以使被告判罪處刑為目的，故多作不利於被告之陳述，自不
    得以其指訴為被告犯罪之唯一證據。（參照最高法院八十四年度台上字第五三六
    八號判決）。臺灣台南地方法院檢察署九十三年度偵緝字第七七八號、偵緝字第
    七七九號、偵緝字第八八０號檢察官移送併案審理部分有關被告於九十三年三月
    八日，在台南縣永康市○○里○○街三七巷二六號被害人庚○○○之住處，以侵
    入住宅之方式竊取現金六百元、黃金項鍊二條、男金戒指二只、女金戒指二只及
    滿月戒指二只得手後逃逸等犯罪事實。被告雖承認確實進入被害人庚○○○家中
    準備行竊之際，因被害人發覺乃逃逸而未遂外，惟否認得手既遂，查被告侵入被
    害人庚○○○家中，經採取庚○○○住宅二樓房間內抽屜中鐵盒上指紋乙枚，經
    送內政部警政署刑事警察局比對後，與被告壬○○之左環指紋相符，有該局九十
    三年三月三十日刑紋字第０九三００六三六八一號鑑驗書乙份在卷可稽，已如前
    述，然上開鑑驗書僅能證明被告確實進入被害人庚○○○家中，尚難據此認定被
    告業已竊盜既遂，且亦無被告將上述金飾銷贓之證據，況告訴人庚○○○僅指訴
    有於上揭時日遭竊前開物品，亦無法指認上開物品為被告所竊取，是尚乏證據足
    認被告確實竊盜既遂之犯行，是參酌上開判決意旨，仍應論以竊盜未遂罪。又被
    告於附表編號(九)所示之犯罪時間，見被害人辛○○所有之車牌號碼ＮＬＸ－３６
    ８重機車一部並未將機車鑰匙拔除，趁被害人未注意之際，而予竊騎得手，並非
    以自備鑰匙竊取上開機車，是該次扣案之鑰匙一把，既非犯罪所用之物，即無予
    諭知沒收之必要，均併此敘明。
據上論斷，應依刑事訴訟法第二百九十九條第一項前段、第二百七十三條之一第一項
，刑法五十六條、第三百二十條第一項、第三項、第三百二十一條第一項第一款、第
四款、第二項、第五十五條、第二十六條前段、第五十一條第五款、第四十七條，竊
盜犯贓物犯保安處分條例第三條第一項第一款、第四條、第五條第一項前段，罰金罰
鍰提高標準條例第一條前段，判決如主文。
本案經檢察官丑○○到庭執行職務
中      華      民      國      九十三      年    十二    月     七     日
                                  臺灣臺南地方法院刑事第一庭
                                          法  官  王慧娟
右正本證明與原本無異。
如不服本判決，應於判決送達後十日內，向本院提出上訴狀。
                                          書記官  王元宏
中      華      民      國      九十三      年    十二    月     七     日
附錄本案論罪科刑法條全文：
刑法第三百二十條：
意圖為自己或第三人不法之所有，而竊取他人之動產者，為竊盜罪，處五年以下有期
徒刑、拘役或五百元以下罰金。
前二項之未遂犯罰之。
刑法第三百二十一條：
犯竊盜罪而有左列情形之一者，處六月以上五年以下有期徒刑：
  一於夜間侵入住宅或有人居住之建築物、船艦，或隱匿其內而犯之者。
  二毀越門扇、牆垣或其他安全設備而犯之者。
  三攜帶兇器而犯之者。
  四結夥三人以上而犯之者。
  五乘火災、水災或其他災害之際而犯之者。
  六在車站或埠頭而犯之者。
前項之未遂罰之。
刑法第三百四十九條：
收受贓物者，處三年以下有期徒刑、拘役或五百元以下罰金。
搬運、寄藏、故買贓物或為牙保者，處五年以下有期徒刑、拘役或科或併科一千元以
下罰金。
因贓物變得之財物，以贓物論。
附表：
┌──┬───┬────┬────┬──────┬──────┬────┐
│編號│被害人│犯罪時間│犯罪地點│所 得  財 物│行 竊  手 法│贓物處理│
├──┼───┼────┼────┼──────┼──────┼────┤
│    │      │民國（下│臺南縣安│現金新台幣（│由王梓庭把風│現金朋分│
│ (一) │甲○○│同）九十│定鄉港口│下同）約一萬│，壬○○翻越│花用、金│
│    │等人  │三年四月│村三一九│元、行動電話│窗戶入內行竊│飾典當變│
│    │      │一日十四│號      │一支、黃金戒│。          │現、行動│
│    │      │時三十分│        │指一只、黃金│            │電話丟棄│
│    │      │        │        │手鍊一條、黃│            │。      │
│    │      │        │        │金項鍊一條，│            │        │
│    │      │        │        │共計損失約三│            │        │
│    │      │        │        │萬七千五百元│            │        │
│    │      │        │        │。          │            │        │
├──┼───┼────┼────┼──────┼──────┼────┤
│    │      │九十三年│臺南縣安│現金約二千元│由王梓庭把風│現金自行│
│ (二) │甲○○│四月五日│定鄉港口│，行動電話一│，壬○○翻越│花用、行│
│    │等人  │十三時三│村三一九│支，共計損失│窗戶入內行竊│動電話自│
│    │      │十分    │號      │約六千元。  │。          │行使用。│
├──┼───┼────┼────┼──────┼──────┼────┤
│    │      │九十三年│永康市中│何秀嫌所有之│壬○○以插於│自行騎用│
│ (三) │丁○○│四月十四│正路970 │重型機車一部│機車上之鑰匙│。      │
│    │      │日十九時│巷17號前│（ＭＢＫ－９│，竊取該機車│        │
│    │      │三十分  │        │９８)，約值 │。          │        │
│    │      │        │        │一萬元。    │            │        │
├──┼───┼────┼────┼──────┼──────┼────┤
│    │      │九十三年│臺南市安│白鐵廢料，約│壬○○夥同王│當場查獲│
│ (四) │丙○○│四月十四│和路四段│值一千六百元│梓庭，攜帶布│。      │
│    │（進鑫│日十九時│三十六巷│至一千八百元│袋，竊取白鐵│        │
│    │工業社│五十分  │二００弄│。          │廢料。      │        │
│    │）    │        │四十八號│            │            │        │
│    │      │        │前      │            │            │        │
├──┼───┼────┼────┼──────┼──────┼────┤
│    │      │九十三年│臺南縣永│現金二十元。│由壬○○徒手│自行花用│
│ (五) │子○○│二月二十│康市公園│            │打破車窗玻璃│。      │
│    │      │一日十時│路七巷三│            │竊取車內財物│        │
│    │      │許      │十弄二十│            │            │        │
│    │      │        │八號前  │            │            │        │
├──┼───┼────┼────┼──────┼──────┼────┤
│    │      │九十三年│臺南縣永│無          │壬○○自行由│        │
│ (六) │陳林月│三月八日│康市龍橋│            │大門入內，業│        │
│    │英    │十三時許│街三十七│            │已著手，尚未│        │
│    │      │        │巷二十六│            │既遂。      │        │
│    │      │        │號      │    │            │        │
├──┼───┼────┼────┼──────┼──────┼────┤
│    │      │九十三年│臺南市長│電鑽二支，約│由壬○○徒手│自用。  │
│ (七) │戊○○│六月二十│和街一段│值九千元。  │行竊。      │        │
│    │      │日九時三│二二二巷│            │            │        │
│    │      │十分許  │內榮盛鐵│            │            │        │
│    │      │        │工廠前  │            │            │        │
├──┼───┼────┼────┼──────┼──────┼────┤
│    │      │九十三年│臺南縣永│重機車車號Ｎ│壬○○以插在│自行騎用│
│ (八) │辛○○│八月二十│康市蔦松│ＬＸ－３６８│車上鑰匙竊取│。      │
│    │      │六日十一│村蔦松二│號一部（檢察│被告一人竊取│        │
│    │      │時許    │街九十六│官併案意旨書│。          │        │
│    │      │        │號前    │誤載為ＭＬＸ│            │        │
│    │      │        │        │）。        │            │        │
├──┼───┼────┼────┼──────┼──────┼────┤
│    │      │九十三年│臺南市長│重機車車號Ｎ│壬○○以插於│自行騎用│
│ (九) │寅○○│十月九日│溪路一段│ＦＥ－２７２│機車上之鑰匙│。      │
│    │      │八時    │三四一巷│一部        │，竊取該機車│        │
│    │      │        │十三號前│            │。          │        │
├──┼───┼────┼────┼──────┼──────┼────┤
│    │      │九十三年│臺南市安│壓力錶零件約│由壬○○與綽│變賣朋分│
│ (十) │乙○○│九月十日│和路一段│六十三公斤，│號「明仔」之│花用。  │
│    │      │凌晨二時│二二０巷│約值二十萬元│男子二人由巷│        │
│    │      │許      │九十七號│。          │子旁鐵門縫隙│        │
│    │      │        │住家後之│            │入廠行竊。  │        │
│    │      │        │工廠    │            │            │        │
├──┼───┼────┼────┼──────┼──────┼────┤
│    │      │九十三年│臺南市怡│無        │由壬○○把風│當場查獲│
│ (十一) │己○○│九月二十│安路一段│            │，綽號「明仔│        │
│    │      │五日凌晨│二四九巷│            │」、「阿婆」│        │
│    │      │一時許  │二十號工│            │之男子下手行│        │
│    │      │        │廠（無人│            │竊未遂。    │        │
│    │      │        │看守）  │            │            │        │
└──┴───┴────┴────┴──────┴──────┴────┘
